# 清算后利息

提问人：shixiaoche 时间：2019-02-16 17:59:30
A.B 公司 2016 年投资甲企业 A 公司投资 200 万 B公司投资 100 万2017 年 12 约 31 日甲公司注销清算，资产仅甚于银行存款 180 万 A公司已经收到分配款项 120 万 剩余 B公司因特殊原因未收取分配款 60万 款项仍然存放在甲公司银行账户（未注销）银行账户一直归 A公司负责 。
2018 年 10 月甲公司将剩余 60 万转给 B 公司并进行银行销户处理 ，清算后剩余未转给 B 公司 60 万元至此产生的 5 万元利息收入经 B 公司同意转给了 A 公司。请问老师 A 公司如何账务处理
1 、借：银行存款 5 万
贷：投资收益 5 万
2 、借：银行存款 5 万
贷：营业外收入 5 万
@chenyiwei

回答人：chenyiwei
要关注 B 放弃这部分利息的原因，根据放弃的具体原因确定如何处理。如果 A、B之间有关联方关系的，不排除 A 应计入资本公积。